臺灣士林地方法院刑事判決　　　　　　　 94年度訴字第257號
公　訴　人　臺灣士林地方法院檢察署檢察官
被　　　告　戊○○
選任辯護人　邱正明律師
被　　　告　庚○○
選任辯護人　簡宏明律師
被　　　告　壬○○
選任辯護人　曾國龍律師
上列被告因毒品危害防制條例案件，經檢察官提起公訴（94年度
偵字第2312號、第2432號、第2870號），及移送併案審理（94年
度毒偵字第1016號），本院判決如下：
    主  文
戊○○連續販賣第二級毒品，累犯，處有期徒刑柒年陸月，販毒
所得新台幣參仟元沒收，如全部或一部不能沒收時，以其財產抵
償之。扣案之安非他命肆拾包（驗餘淨重壹佰拾柒點肆柒貳陸公
克）沒收銷燬；包裝安非他命用之塑膠袋肆拾個、電子磅秤參台
、分裝袋肆佰捌拾伍個、藥鏟壹支、分裝管參支均沒收；又連續
轉讓第二級毒品，累犯，處有期徒刑拾月；又連續施用第二級毒
品，累犯，處有期徒刑拾月，扣案之安非他命殘渣袋拾捌個應沒
收銷燬、吸食器參組、玻璃球吸食器伍個及吸食器壹個均沒收；
又持有第一級毒品，累犯，處有期徒刑參月，扣案之第一級毒品
海洛因壹小包（驗餘淨重零點零玖公克）沒收銷燬，包裝海洛因
用之塑膠袋（淨重零點零貳陸公克）壹個沒收。應執行有期徒刑
玖年，販毒所得新台幣參仟元沒收，如全部或一部不能沒收時，
以其財產抵償之。扣案之安非他命肆拾包（驗餘淨重壹佰拾柒點
肆柒貳陸公克）、海洛因壹小包（驗餘淨重零點零玖公克）及安
非他命殘渣袋拾捌個均沒收銷燬；包裝安非他命用之塑膠袋肆拾
個、電子磅秤參台、分裝袋肆佰捌拾伍個、藥鏟壹支、分裝管參
支、吸食器參組、玻璃球吸食器伍個、吸食器壹個、包裝海洛因
用之塑膠袋壹個（淨重零點零貳陸公克）均沒收。
庚○○、壬○○均無罪。
    事  實
一戊○○於民國87年間，因施用毒品案件，經本院裁定送觀察、
  勒戒後，認無繼續施用毒品之傾向，經台灣士林地方法院檢察
  署檢察官以87年度偵字第10430 號、第11772 號不起訴處分確
  定。又再因施用毒品案件，經臺灣臺北地方法院裁定令入戒治
  處所，施以強制戒治1 年，嗣經同院裁定停止戒治，並於88年
  7 月9日 出監釋放，再因施用毒品案件，經臺灣臺北地方法院
  裁定撤銷停止戒治，令入戒治處所施以強制戒治，並於89年8
  月9 日強制戒治期滿釋放，其施用第2 級毒品犯行並經臺灣臺
  北地方法院檢察署檢察官提起公訴，由臺灣臺北地方法院以88
  年度北簡字第1792號判決處有期徒刑4 月確定，並於90年3 月
  29 日 易科罰金執行完畢。戊○○復因施用第2 級毒品案件，
  經臺灣板橋地方法院裁定令入戒治處所，施以強制戒治，於91
  年10 月1日因執行有期徒刑停止戒治處分出監。其施用第2 級
  毒品犯行並經臺灣板橋地方法院檢察署檢察官提起公訴，由臺
  灣板橋地方法院以91年度易字第610 號判決處有期徒刑7 月確
  定，於91年10月1 日入監執行，再因轉讓第2級毒品及違反槍
  砲彈藥刀械管制條例案件，於91年3 月8 日經臺灣板橋地方法
  院以90年度訴字第2185號判決，分別判處有期徒刑8 月，以及
  有期徒刑4 月，併科罰金新臺幣（下同）30,000元，其中轉讓
  第2級毒品經上訴，於91年8 月1 日經臺灣高等法院以91年度
  上訴字第1369號判決駁回上訴確定，以上三罪經聲請定應執行
  刑及接續執行結果，有期徒刑部分於92年11月28日因縮短刑期
  假釋，於92年12月16日縮刑期滿未經撤銷假釋視為執行完畢，
  另罰金部分易服勞役結果，於92年12月31日因易服勞役執行完
  畢出監。
二戊○○仍不知悔改：
  (一)基於販賣第2 級毒品安非他命之概括犯意，先於94年2 月27
    日下午6 時左右，以新台幣（下同）1,000 元之代價，在台
    北縣汐止市○○○路旁，販賣第2 級毒品安非他命0.7 公克
    予壬○○；復於94年3 月2 日12時30分許，在其基隆市○○○路101 之3 號4 樓住處，以2,000 元之代價，販賣第2 級
    毒品安非他命1.4 公克予壬○○（壬○○施用毒品部分經本
    院裁定令入勒戒處所觀察、勒戒）。
  (二)戊○○基於轉讓第2 級毒品安非他命之概括犯意，於93年6
    、7 月間至94年2 月15日止，在台北縣汐止市○○路202 巷
    10號3 樓庚○○住處，無償提供2 至3 次數量0.1 公克或
    0.2 公克之安非他命予庚○○施用；復於94年2 月20日前後
    不詳時間，在不詳地點及台北縣汐止市○○路○ 段路邊，無
    償提供2 至3 次數量均為0.4 公克之安非他命予壬○○施用
    ；再於94年3 月3 日至同年3 月5 日，於台北縣汐止市○○
    街71巷6 號2 樓辛○○住處或在基隆市○○○路101 之3 號
    4 樓戊○○住處，無償提供2 至3 次數量0.1 公克之安非他
    命予辛○○施用（庚○○、壬○○、辛○○施用第2 級毒品
    安非他命部分，均經本院裁定令入勒戒處所觀察、勒戒）。
  (三)復基於施用第2 級毒品安非他命之概括犯意，於89年8 月9
    日強制戒治執行完畢釋放後5 年內，自93年6 月間某日起至
    94 年3月5 日止，連續在基隆市七堵區○○○路101 之3 號
    住處及臺北縣汐止市○○路附近山上，以將安非他命置放於
    玻璃球吸食器內，於下方燒烤吸食其煙氣之方式施用第2 級
    毒品安非他命多次。
  (四)於93年10月18日，在台北縣汐止市○○○路○ 段186 號26樓
    住處，由綽號「小涵」之不詳姓名成年女子交付海洛因1 小
    包（淨重0.09公克，空包裝重0.26公克）後，即無故持有之
    。
  嗣為警分別於如附表所示之時間、地點查獲，並扣得如附表所
  示之物（其中應沒收銷燬之物、應沒收之物及不另為沒收諭知
  之物均詳如附表所示），且為警採集尿液送驗後，呈安非他命
  陽性反應，始查悉上情。
三案經臺北縣政府警察局金山分局、汐止分局報告台灣士林地方
  法院檢察署檢察官偵查起訴及移送併案審理。
    理  由
甲、被告戊○○部分
一訊據被告戊○○坦承有轉讓第2級毒品予庚○○、壬○○及辛○○以及施用第2級毒品安非他命和持有第1級毒品海洛因之
  犯行，惟矢口否認有販賣第2級毒品安非他命予壬○○之犯行
  ，辯稱：扣案之安非他命都是他個人要施用的，並沒有販賣安
  非他命給壬○○云云。
二被告戊○○販賣第2級毒品予被告壬○○部分
  (一)被告壬○○於警詢中即供稱：曾向戊○○購買毒品2 次，第
    一次於94年2 月27日18時左右，以電話聯絡戊○○至汐止市
    ○○○路購得1,000 元數量，約0.7 公克安非他命，第二次
    於94年3 月2 日12時30分左右，係以電話聯絡戊○○至其住
    處樓下購得2,000 元數量1.4 公克安非他命等語（偵字第
    2870 號 卷第32頁。且被告壬○○此部分證述之證據能力，
    被告戊○○及被告戊○○之辯護人均不爭執）；於偵查中也
    具結證稱：曾向戊○○買過二次安非他命，第一次是在93年
    2 月底，向戊○○買1,000 元安非他命，是在汐止市○○○○路旁的便利商店外面，第二次是在3 月2 日，向戊○○買
    2,000 元的安非他命，地點是在汐止市○○路旁等語甚詳（
    見偵字第2312號卷第141 頁）。
  (二)被告壬○○於本院審理中，雖改稱：不曾向被告戊○○購買
    過毒品，當時有要給被告戊○○錢，但被告戊○○不肯收，
    在警詢中是因為員警夜間訊問，精神不好，員警又沒有拿照
    片讓伊指認，而且向太多人買過已經記不清楚，在偵查中是
    因為記錯云云（見本院卷第36頁、第38頁），惟按：證人之
    陳述有部分前後不一致或相互間有所歧異時，究竟何者為可
    採，何者為不足採，法院原得本其自由心證予以斟酌取捨，
    非謂一有不符或歧異，即應認其全部供述均為不可採信，最
    高法院著有78年台上字第1469號判決要旨可資參照。本院審
    酌以下因素，仍認被告壬○○於警詢及偵查中之證述為可採
    ：
    1.被告壬○○除於警局初詢時，即明確承稱：有向被告戊○○以每0.7 公克1,000 元之代價，向被告戊○○購買安非
      他命2 次外，於檢察官訊問時，復經檢察官命以具結以擔
      保其證述之真實性，有證人結文一紙在卷可稽（見偵字第
      2312號第147 頁）。且被告壬○○於警詢時尚且陳稱：因
      會載被告戊○○四處販賣安非他命給不特定人士，所以會
      比較便宜，以向其他人購得1,000 元安非他命來說，被告
      戊○○會多給伊約0.2 公克安非他命等語（見偵字第2870
      號卷第31、32頁，至搭載被告戊○○外出販賣毒品之情，
      尚屬不能證明，詳如後述）。觀諸被告壬○○在警詢、偵
      查中所為被告戊○○有販賣毒品安非他命之證述，對於向
      被告戊○○購買之動機、兩人交易之時間、價格及交易方
      式，均具體詳實，堪信被告壬○○於警詢及偵查中之證述
      ，應與事實相符。雖被告壬○○對於交易之地點，於警詢
      中係陳稱：第一次是在汐止市○○○路，第二次是在被告
      戊○○住處樓下等語；於偵查中則供稱：第一次是在汐止
      市○○○路旁之便利商店，第二次是在汐止市○○路旁等
      語。惟查：被告壬○○自15、6 歲起，即染有施用安非他
      命之惡習，毒品之提供者亦非僅限於被告戊○○一人，此
      為被告壬○○於本院審理中所供明（見本院卷二第36頁、
      第44頁、第46頁），則以長期施用毒品之人，因其購進毒
      品之時間、地點、來源均有不同，況施用毒品之人果能購
      得毒品供其施用，其購進毒品之時間、地點、次數對其而
      言並非重要，是被告壬○○就其向被告戊○○購得毒品安
      非他命之地點，前後供述雖有不符，惟證人壬○○就其曾
      向被告戊○○購得毒品安非他命之主要事實，先後供述均
      屬相符，是被告壬○○關於其向被告戊○○購得毒品安非
      他命之供述自堪採信。至被告壬○○向被告戊○○交易之
      地點，審酌被告壬○○於警詢時之陳述，時隔正確交易時
      間較偵查中為近，記憶當較為清晰，自以被告壬○○於警
      詢中之陳述為可採。
    2.被告壬○○於本院審理時，雖翻異前詞，然：(1)按刑事訴
      訟法第100 條之3 僅規定：「司法警察官或司法警察詢問
      犯罪嫌疑人，不得於夜間行之。」並未限制司法警察官或
      司法警察不得於夜間詢問證人。被告壬○○於警詢中所為
      之「曾兩次向被告戊○○購買安非他命」之陳述，相對於
      被告戊○○，本質上仍屬於證人之陳述，自不受前揭法條
      之限制。縱認被告壬○○上開陳述係對伊本身所為不利於
      己之供述，然被告壬○○於警詢中亦已明示同意接受夜間
      詢問（見偵字第2870 號卷第29頁），依刑事訴訟法第100
      條之3 第1 項第1 款之規定，即無禁止夜間詢問規定之適
      用。且查被告壬○○與被告戊○○自94年2 月間即相識，
      甚且被告壬○○會應被告戊○○之請求，駕車搭載被告戊○○外出，此為被告壬○○於警詢、偵查及本院審理中均
      陳證甚明（見本院卷二第35頁），則被告壬○○與被告戊○○本屬舊識，又係於94年3 月5 日同日為警一併查獲，
      被告壬○○對於被告戊○○之姓名、容貌等足資辨識人別
      之特徵，當無因員警未提供照片予其指認即有誤認之虞。
      況被告壬○○除於94年3 月5 日警詢中明確指認被告戊○○為販賣毒品予其施用之人外，於94年3 月15日下午檢察
      官訊問時，仍於具結後再度證稱：曾向被告戊○○購買過
      兩次安非他命等語。被告壬○○前後兩次所為指述，時隔
      已10日，仍為相同之指認。則被告壬○○嗣後以警詢所陳
      ，係因受員警夜間詢問且未提供照片指認方為錯誤之證述
      ，並不足採。(2)被告壬○○與本件被告戊○○係被訴共同
      販賣，利害一致，並無指稱被告戊○○販賣行為即得脫罪
      或減輕刑責之情形，被告壬○○自無誣指被告戊○○之必
      要。
      (3)隔離訊問之程序因能避免證人當庭受被告同時在庭之壓
      力致為附和或袒護言詞，故能對證人證言之可信度提供較
      高之擔保。被告壬○○於偵查中，原與被告戊○○同庭應
      訊，然被告戊○○於聽聞共同被告辛○○供稱：曾向一名
      綽號「阿興」之男子購買過毒品後，即當場出言要求共同
      被告辛○○不得亂講，檢察官乃命被告戊○○出庭，以避
      免干擾被告壬○○及共同被告辛○○之供述，有訊問筆錄
      可憑（見偵字第2312號卷第141 頁），被告壬○○則在被
      告戊○○出庭後，在被告戊○○不在庭之情形下，單獨接
      受檢察官訊問而為如前之證述。又本件案件於偵查過程中
      ，被告戊○○除受羈押處分外，並同時諭知禁止接見及通
      信；但於審理中，則解除被告戊○○禁止接見及通信之處
      分，致被告戊○○或有勾串被告壬○○或對被告壬○○施
      以壓力之機會。是以被告壬○○於本院審理中所陳，並無
      更為可信之情況，可擔保其信憑性較先前所為供述為高，
      自無從推翻先前所為供述之可信性。
    3.綜上所述，被告壬○○於警詢及偵查中，明確所為之曾兩
      度向被告戊○○購買毒品安非他命之證述，應屬可信，被
      告壬○○嗣後於本院審理中所陳，乃迴護被告戊○○之詞
      ，自不足為被告戊○○有利事證。當以被告壬○○於警詢
      及偵查中所為證述為可信。
  (三)此外，被告戊○○為警分別於93年10月20日在台北縣汐止市
    ○○○路2 段186 號26樓租屋處內共計扣得安非他命17包（
    毛重67.44 公克，驗餘淨重67.12 公克）、電子磅秤1 台、
    分裝袋200 個（衣櫥內扣得安非他命14包、電子磅秤1 台、
    分裝袋120 個，另在衣櫥內衣服之口袋查獲安非他命3 包，
    臥室床鋪下方查獲分裝袋80個）；於94年2 月15日台北縣汐
    止市○○路83巷3 號「少爺旅店」228 號房內共計扣得安非
    他命13包（毛重8.5 公克，驗餘淨重8.457 公克）、藥鏟1
    支；於94年3 月5 日在基隆市七堵區○○○路101 之3 號4
    樓住處及被告壬○○所駕駛之車牌號碼7891- ＧＸ號自用小
    客車內共計扣得安非他命10小包（毛重41.9公克，驗餘淨重
    41.8956 公克）、分裝管3 支、電子磅秤1 台、分裝袋285
    個（在被告戊○○住處內扣得安非他命10小包、分裝管3 支
    、分裝袋60個，在被告壬○○車上扣得電子磅秤1 台、分裝
    袋225 個），上開物品被告戊○○均坦承為其所有（見本院
    卷一第32頁、本院卷二第72頁），核與被告壬○○及證人即
    少爺旅店櫃臺小姐陳蕙茹於偵查中證述相符（見偵字第2312
    號卷第143 頁）。且上開扣案毒品，經送驗結果，確實均含
    有第2 級毒品安非他命成分，有內政部警政署刑事警察局94
    年1 月19日刑鑑字第0930220906號鑑定書（見偵字第2432號
    卷第20頁）、台灣檢驗科技股份有限公司94年3 月29日濫用
    藥物檢驗報告（見偵字第2870號卷第234-6 頁）、臺灣檢驗
    科技股份有限公司94年3 月17日濫用藥物檢驗報告一份（見
    毒偵字第1016號卷第3 頁）在卷足憑。被告戊○○雖辯稱上
    開扣案毒品係為供自己施用，磅秤則是因為擔心遭賣毒品的
    人欺騙，所以要用來秤重，分裝袋則是要將毒品分成每天要
    吸食的量云云，惟查：
    1.有關93年10月20日扣案毒品（即安非他命17包，毛重
      67.44 公克，驗餘淨重67.12 公克）之來源，被告戊○○
      於警詢中供稱：是分兩次向「魚仔」購買，第一次是在約
      一個月前在基隆市○○路肯德基旁，以15,000元拿半兩，
      第二次是在五天前，在三重市○○路加油站旁以105,000
      元拿四兩（見偵字第2432號卷第37頁）；於偵查中則先稱
      ：是「魚仔」在被查獲前二天所寄放的，只知道寄放安非
      他命約三兩，分成六包，每包半兩包裝，因為有將其中部
      分拿出來吸食，所以才會分成兩個地方存放，至於為什麼
      會和扣案的實際情形不符，是因為都忘記了云云，後又改
      稱：安非他命是93年10月19日向一位綽號叫「小呂」的男
      子購買35公克，尚未施用就被查獲，而「魚仔」所寄放的
      毒品，只有施用過一、兩次，每次都只施用零點幾公克而
      已云云（見偵字第2870號卷第165 頁）；於本院審理中則
      供稱：是「魚仔」在查獲前幾天寄放在其住處，陸續拿到
      僅剩54公克云云（見本院卷二第90頁）；有關94年2 月15
      日扣案毒品（即安非他命13包，毛重8.5 公克，驗餘淨重
      8.457 公克）之來源，於本院審理中供稱：是在過年前沒
      幾天向「大胖仔」買的云云（見本院卷二第91頁）；有關
      94年3 月5 日扣案毒品（即安非他命10包，毛重41.9公克
      ，驗餘淨重41.8956 公克）之來源，被告戊○○於警詢中
      供稱：是向基隆一位綽號叫大胖的男子買的，每次是購買
      1 、2 兩不等的安非他命，一兩是25,000元云云（見毒偵
      字第1016號第10頁），於偵查中則稱：是和朋友「阿祺」
      合夥各出資一半向基隆一位「大胖仔」以25,000元購得，
      一人各分得10包安非他命云云（見核退字第582 號卷第20
      頁），於本院審理中再稱：是向「大胖仔」買的，買了一
      兩多云云（見本院卷二第92頁）。
    2.被告戊○○除對毒品來源、購買數量、價格及用處前後供
      述不一，是否可信，已堪質疑外，被告戊○○雖一再辯稱
      扣案之安非他命確實僅係供己施用等語，並辯稱：一天只
      有施用5 次，每次0.3 至0.4 公克左右等語（見本院卷二
      第92頁），然按：安非他命習慣使用者劑量維持每天口服
      20 至40 毫克，最多增至每天50至150 毫克。文獻上人類
      最低致死劑量每公斤體重為1.3 毫克，經治療而存活的個
      案報告為每公斤體重28毫克。在台灣臨床報告上有報告發
      現長期濫用者每日吸用約3 公克，而無明顯中毒的症狀出
      現，亦有報告指出一次注射1 公克而無明顯不適，其主要
      是因為耐藥性的關係。每日吸食若超過0.5 公克以上均非
      常態之濫用狀況，常併發併發症而危及性命等情，有法務
      部法醫研究所88年5 月31日法醫所88文理字第0585號函一
      份在卷足參（見本院卷二第107 頁），而被告戊○○係於
      87年間因施用毒品案件，經本院裁定送觀察、勒戒後，認
      無繼續施用毒品之傾向，經台灣士林地方法院檢察署檢察
      官以87年度偵字第10430 號、第11 772號不起訴處分確定
      。又再因施用毒品案件，經臺灣臺北地方法院裁定令入戒
      治處所，施以強制戒治1 年，嗣經同院裁定停止戒治，並
      於88 年7月9 日出監釋放，再因施用毒品案件，經臺灣臺
      北地方法院裁定撤銷停止戒治，令入戒治處所施以強制戒
      治，並於89年8 月9 日強制戒治期滿釋放，並於91年間復
      因施用第2 級毒品案件，經臺灣板橋地方法院裁定令入戒
      治處所，施以強制戒治，並於91年10月1 日停止戒治執行
      有期徒刑及罰金易服勞役，至92年12月31日始出監，有被
      告戊○○台灣高等法院被告全國前案記錄表附卷可考，是
      被告戊○○施用毒品期間雖自87年起，然之間曾經兩度為
      法院裁定送強制戒治，於91年10月1 日停止戒治，再接續
      執行有期徒刑及罰金易服勞役至92年12月31日釋放，被告
      戊○○又自承係自93年6 月間才再施用等情，被告戊○○
      施用毒品期間顯非延續多年未予中斷，是其尚非嚴重濫用
      者而具有耐藥性至明，被告戊○○稱每日施用量達2 公克
      等情，顯屬虛妄。揆諸上揭函文之說明，以每日最大施用
      量0.5 公克計，以被告如此一位斷斷續續施用毒品，93年
      10月20日、94年2 月15日及94年3 月5 日之扣案毒品安非
      他命數量（93年10月20日扣得安非他命毛重67.44 公克，
      94年2 月15日扣得安非他命毛重8.5 公克，94年3 月5 日
      扣得安非他命毛重41.9公克），已足供非具有耐藥性之施
      用安非他命者分別施用各約136 日、17日及84日。而毒品
      向來物稀價昂，況被告戊○○曾有施用毒品之論罪科刑紀
      錄，為警察機關建檔列管之毒品人口，被告戊○○豈有可
      能僅基於供己施用之目的而於短時間一次購入如此多數量
      之安非他命？徒增遭警察查緝以致所購得之大量毒品安非
      他命全數遭沒收銷燬之風險，足見其所供已違常理而無足
      採信。
    3.被告戊○○三度被查獲之毒品安非他命共計40包，其中93
      年10月20日遭查獲之安非他命共計被分裝為14小包（警驗
      毛重15.4公克、淨重14公克）及3 大包（警驗毛重54.9公
      克，淨重54公克），94年2 月15日遭查獲之安非他命則分
      裝為13小包（警驗毛重8.5 公克），94年3 月5 日扣案之
      安非他命則分裝為10小包（警驗毛重41.9公克，淨重32.3
      公克），倘若被告戊○○係為自己吸食而購入安非他命，
      何須仔細秤重作上開不同重量之包裝，且各包裝之重量，
      亦與被告戊○○與本院審理中所供稱：每次均分成0.4 公
      克以供自己吸食等情有違（見本院卷二第103 頁）？又本
      案總計扣得分裝袋485 個，衡情安非他命為價值昂貴之物
      ，被告戊○○倘為攜帶方便，自可將安非他命分裝成數包
      即可，可重複使用避免丟棄袋內殘渣，減少浪費，當無使
      用如此多量之分裝袋之必要。由此可見被告戊○○所為前
      揭辯解，顯係卸責之詞，不足採信。
    (四)依被告戊○○先前所為毒品來源之供述，雖前後有所不一
      ，然無論其於警詢中所陳（向「魚仔」於93年10月20日被
      查獲前1 個月以以15,000元拿半兩安非他命，另在五天前
      ，以105,000 元拿四兩安非他命；另向「大胖仔」於92年
      3 月5 日前以25,000元拿一兩）或是於偵查中所言（是和
      朋友「阿祺」合夥各出資一半向基隆一位「大胖仔」以
      25,000元購得，一人各分得10包安非他命），或於本院審
      理中改稱之詞（是向「大胖仔」買的，買了一兩多），以
      一兩為被告戊○○所陳之35公克為基礎，換算其購毒成本
      為每公克第2 級毒品安非他命714 元至857 元之間，惟被
      告戊○○竟以每0.7 公克1,000 元之價格販售予被告壬○○。因之，被告戊○○主觀上顯有分裝轉售俾從中賺取差
      價取利之意圖，至為灼然。綜此，被告辯稱購毒之目的係
      全數欲供己施用，並無轉售牟利之意云云，委屬卸責之詞
      ，不足採信。
    (五)綜上，被告壬○○於警詢及偵查中之證述當屬可信。被告
      壬○○於本院審理中嗣後所為迴護被告戊○○之詞，並不
      足取。故被告戊○○連續販賣第2 級毒品安非他命予被告
      壬○○之犯行，應可認定。
三被告戊○○轉讓第2級毒品安非他命予被告庚○○、壬○○、
  辛○○部分
  事實欄二(二)所述之事實，業據被告戊○○於本院審理中坦承不
  諱（見本院卷二第104 頁至第105 頁），核與被告庚○○、壬○○、辛○○於偵查及本院審理中所為供述相符（分見偵字第
  2312號卷第140 頁、第141 頁、第163 頁）所為供述相符。此
  外，被告庚○○、壬○○、辛○○於94年2 月15日及94年3 月
  5 日分別為警查獲時，所採集之尿液檢體送驗結果，均因呈現
  安非他命類陽性反應，為本院裁定令入勒戒處所觀察、勒戒，
  此有被告壬○○、辛○○之台灣檢驗科技股份有限公司94年3
  月17日濫用藥物尿液檢驗報告各1 份（見偵字第2870號卷第
  212 頁、第213 頁）及被告庚○○、壬○○、辛○○之被告全
  國前案紀錄表在卷可按，綜上，均足佐證被告戊○○之自白核
  與事實相符。是被告戊○○此部分轉讓毒品之犯行，足堪認定
  。
四被告戊○○施用第2級毒品部分
  上揭犯罪事實，業據被告戊○○坦承不諱，而被告戊○○93年
  10月20日及94年3 月5 日為警查獲後所採集之尿液檢體，經送
  臺灣檢驗科技股份有限公司以氣相層析質譜儀法檢驗結果，均
  呈安非他命類之陽性反應，有臺灣檢驗科技股份有限公司93年
  11月9 日及94年3 月17日濫用藥物尿液檢驗報告各一份（見偵
  字2432號卷第22頁、毒偵字第1016號卷第2 頁）在卷可稽，復
  有扣案之吸食器3 組、玻璃球吸食器4 個、吸食器1 個、安非
  他命殘渣袋18個可資佐證。綜上，被告戊○○自白於前揭時間
  、地點施用第2 級毒品安非他命之犯行，堪認與事實相符。又
  被告戊○○前因連續施用第2 級毒品安非他命案件，經臺灣板
  橋地方法院裁定令入戒治處所施以強制戒治，於89年8 月9 日
  強制戒治期滿，有臺灣高等法院被告前案紀錄表1 份在卷足參
  ，是被告戊○○於前次強制戒治執行完畢釋放後5 年內，再犯
  本件連續施用第2 級毒品之罪，堪以認定，應依法論科。
五被告戊○○持有第1級毒品部分
  訊據被告戊○○於本院審理中坦承持有第1 級毒品海洛因犯行
  ，且扣案之白色粉末確實含有海洛因成份，有台北縣政府警察
  局查獲涉嫌毒品危害防制條例毒品初步檢驗報告書存卷可考（
  見偵字第2432號卷第52頁），被告戊○○未經許可持有第1 級
  毒品海洛因之犯行，亦可認定。
六按海洛因及安非他命分為毒品危害防制條例第2 條第2 項第1
  款、第2 款所列之第1 級、第2 級毒品，核被告戊○○所為，
  係犯毒品危害防制條例第4 條第2 項之販賣第2 級毒品罪、同
  法第8 條第2 項之轉讓第2 級毒品罪、同法第10條第2 項之施
  用第2 級毒品罪及同法第11條第1 項之持有第1 級毒品罪。被
  告戊○○販賣毒品安非他命前，及轉讓毒品安非他命前和施用
  安非他命前持有毒品安非他命之低度行為，應為販賣、轉讓及
  施用之高度行為所吸收，不另論罪。被告戊○○先後2 次販賣
  第2 級毒品安非他命予被告壬○○之犯行，及先後轉讓第2級
  毒品安非他命予被告庚○○、壬○○、辛○○之犯行，均時間
  緊接，手段相同，所犯構成要件復同一，顯係基於概括之犯意
  反覆為之，為連續犯，應依刑法第56條規定論以一罪，並加重
  其刑。惟就販賣第2 級毒品法定刑為無期徒刑部分不得加重，
  僅就有期徒刑部分加重其刑。被告戊○○有如事實欄所載之論
  罪科刑之執行紀錄，有台灣高等法院被告全國前案紀錄表一份
  在卷可查，被告戊○○於有期徒刑執行完畢後5 年內，再犯本
  案之罪，均係屬累犯，惟本件所犯之販賣第2 級毒品安非他命
  罪其法定本刑為無期徒刑部分，不得加重，僅得就有期徒刑部
  分，依法遞加重其刑，並就其餘所犯三罪，均依法遞加重其刑
  。被告戊○○所犯上開4 罪間，犯意個別，行為互殊，應予併
  合處罰。爰審酌被告戊○○之素行並非良好，並兼衡被告戊○○販賣及轉讓第2 級毒品安非他命，使人沉迷於毒癮，無法自
  拔，輕則戕害身心，重則引發各種犯罪，實為多種犯罪之源頭
  ，對社會治安有相當程度影響所生之危害，所持有之安非他命
  之數量龐大，至海洛因之數量甚微，犯罪後猶飾詞圖卸，惟念
  其販賣及轉讓毒品之次數、數量及所得之利潤非鉅等一切情狀
  ，分別量處如主文所示之刑，並定其應執行之刑。
七扣案之安非他命40包（合計驗餘淨重117.4126公克）、海洛因
  1 包（驗餘淨重0.09公克）係本案查獲之第1 、2 級毒品，另
  扣案之安非他命殘渣袋18個，與毒品難以析離而無法個別宣告
  沒收，不問屬於犯人與否，均應依毒品危害防制條例第18條第
  1 項前段之規定宣告沒收銷燬之。另扣案之電子磅秤3 台、分
  裝袋485 個、藥鏟1 支、分裝管3 支，及安非他命外包裝袋40
  個，均係被告戊○○所有，為被告戊○○供承在卷，並供被告
  戊○○販賣第2 級毒品安非他命所用之物，應依毒品危害防制
  條例第19條第1 項之規定宣告沒收。又扣案之第1 級毒品海洛
  因1 包之外包裝袋1 個（重0.026 公克），有防止毒品裸露、
  逸出之功用，且便於攜帶，連同扣案之吸食器3 組、玻璃球吸
  食器5 個，及吸食器1 個，為被告戊○○所有且係供被告戊○○包裝被告戊○○所持有之海洛因所用及施用第2 級毒品安非
  他命之物，應依刑法第38條第1 項第2 款宣告沒收。被告戊○○販賣所得3,000 元，應依毒品危害防制條例第19條第1 項沒
  收，如全部或一部不能沒收，以其財產抵償之。又被告戊○○
  供稱：係以將安非他命置放在玻璃球裡面，在下方燒烤後吸食
  煙氣之方式施用安非他命（見本院卷二第102 頁），且本案並
  無可超越合理懷疑之證據足資證明被告戊○○有販賣安非他命
  予被告壬○○以外之行為（詳如後述），是以扣案之注射針筒
  1 支，以及戊○○所有之木質印章1 個、行動電話5 具、帳冊
  1 張（經詳閱後並未有被告戊○○販賣毒品予壬○○之記載）
  、存摺2 本、提款卡、現金卡及信用卡各1 張、現金15,700元
  ，辛○○之行動電話1 具，以及在被告庚○○住處扣案之安非
  他命殘渣袋1 個、電子磅秤1 台、分裝管3 支，與本案並無關
  連，亦非本案內應沒收之違禁物，爰不另為沒收之諭知。
八台灣士林地方法院檢察署94年度毒偵字第1016號函請併案審理
  之犯罪事實，與本案之犯罪事實係屬同一事實，本院對於併案
  部分自無須重複審理，併此敘明。
九不另為無罪諭知之部分
  (一)公訴意旨另以：戊○○明知安非他命係毒品危害防制條例第
    2 條第2 款所規定之第2 級毒品，不得販賣，竟意圖營利，
    基於販賣第2 級毒品之概括犯意，並與辛○○、庚○○、壬○○共同基於販賣第2 級毒品之犯意聯絡，先由戊○○向年
    籍姓名均不詳，綽號「大胖」、「魚仔」、「小呂」之成年
    男子販入第2 級毒品安非他命後，除一部分留供自己施用，
    一部分轉讓予辛○○、庚○○、壬○○（辛○○、庚○○、
    壬○○施用第2 級毒品安非他命犯行另行聲請觀察勒戒）施
    用外，其餘則販賣予綽號「阿峰」、「阿東」、「姊仔」、
    「駱駝」、「紅毛」、「阿球」、「阿細」、「大象」、「
    阿忠」等人，其販賣之方式係由戊○○與欲購買安非他命之
    人用電話聯繫後，戊○○再將安非他命交由庚○○、辛○○
    運送至汐止等處約定之地點，將安非他命販售予不特定人，
    或由壬○○開車載送戊○○至約定之地點將安非他命賣予他
    人，庚○○自93年11月初起即以此方式多次與戊○○共同販
    賣安非他命。辛○○則自93年9 月間某日起，以此方式多次
    與戊○○共同販賣安非他命，壬○○則自94年2 月起，多次
    開車載送戊○○至臺北縣汐止市○○路與仁愛路附近販售安
    非他命予他人，因認被告戊○○就此部分亦涉犯毒品危害防
    制條例第4 條第2 項之罪等語。
  (二)按犯罪事實應依證據認定之，無證據不得認定其犯罪事實，
    又不能證明被告犯罪或其行為不罰者，應諭知無罪之判決，
    刑事訴訟法第154 條、第301 條第1 項分別定有明文；復按
    被告之自白，不得作為有罪判決之唯一證據，仍應調查其他
    必要之證據，以察其是否與事實相符，同法第156 條第1 項
    亦規定甚明。再按認定不利於被告之事實，須依積極證據，
    茍積極之證據本身存有瑕疵而不足為不利於被告事實之認定
    ，即應為有利於被告之認定，更不必有何有利之證據，而此
    用以證明犯罪事實之證據，猶須於通常一般人均不至於有所
    懷疑，堪予確信其已臻真實者，始得據以為有罪之認定，倘
    其證明尚未達到此一程度，而有合理性之懷疑存在，致使無
    從為有罪之確信時，即應為無罪之判決，最高法院82年臺上
    字第163 號判決、76年臺上字第4986號、30年上字第816 號
    等判例可資參照。
  (三)公訴人認被告戊○○涉犯前開販賣第2級毒品予綽號「阿峰
    」、「阿東」、「姊仔」、「駱駝」、「紅毛」、「阿球」
    、「阿細」、「大象」、「阿忠」等人，無非係以共同被告
    庚○○、壬○○、辛○○於偵查中均結稱：有為被告戊○○
    或搭載被告戊○○交付毒品安非他命予他人等語，並有監聽
    譯文在卷可憑，尚扣得如附表所示物品為其主要論據。訊據
    被告戊○○固坦承有講過如監聽譯文內容所示之對話，並陳
    稱：「姐仔」就是己○○，透過己○○認識被告辛○○等語
    ，惟堅詞否認有販賣安非他命予綽號「阿峰」、「阿東」、
    己○○（「姊仔」）、「駱駝」、「紅毛」、「阿球」、「
    阿細」、「大象」、「阿忠」等人之犯行，辯稱：沒有要求
    庚○○等人代為販賣，至於監聽譯文的內容，都是在講瘋話
    ，而己○○是要伊幫忙調貨，但伊並沒有幫己○○調等語。
  (四)就起訴檢察官所指販賣予「阿峰」、「阿東」二人部分
    按刑事訴訟法第156條第2項規定，被告雖經自白，仍應調查
    其他必要之證據，以察其是否與事實相符。立法目的乃欲以
    補強證據擔保自白之真實性；亦即以補強證據之存在，藉之
    限制自白在證據上之價值。而所謂補強證據，則指除該自白
    本身外，其他足資以證明自白之犯罪事實確具有相當程度真
    實性之證據而言。雖其所補強者，非以事實之全部為必要，
    但亦須因補強證據與自白之相互利用，而足使犯罪事實獲得
    確信者，始足當之。經查：被告戊○○於警詢中雖坦承將安
    非他命分裝成每一小包一公克重，每包1,000元，販賣予「
    阿峰」、「阿東」二人之情（見偵字第2432號卷第37頁），
    然於本件卷存證據資料內，對於起訴檢察官所認定被告戊○○有販賣安非他命予「阿峰」、「阿東」之事實，實僅有被
    告戊○○於案發後所為上開對己不利供述之筆錄而已，而別
    無其他積極之客觀補強證據得以證明被告戊○○於該訴訟外
    所做對己不利之自白為屬真實，核諸前揭說明，本院自難單
    憑被告戊○○前開所做之對己不利自白，而在別無其他積極
    客觀補強證據可資證明被告戊○○該對己不利之自白為屬實
    在之情況下遽認被告戊○○確有販賣安非他命予「阿峰」、
    「阿東」之犯行。
  (五)就起訴檢察官所指販賣予己○○（「姊仔」）、「駱駝」、
    「紅毛」、「阿球」、「阿細」、「大象」、「阿忠」等人
    部分
    1.按刑事審判上之共同被告，係為訴訟經濟等原因，由檢察
      官或自訴人合併或追加起訴，或由法院合併審判所形成，
      其間各別被告及犯罪事實仍獨立存在。故共同被告對於其
      他共同被告之案件而言，為被告以外之第三人，本質上屬
      於證人，為確保被告對證人之詰問權，證人於審判中，應
      依法定程序，到場具結陳述，並接受被告之詰問，其陳述
      始得作為認定被告犯罪事實之判斷依據。刑事訴訟法於92
      年2 月6日經總統公布增訂第287條之2規定：「法院就被
      告本人之案件調查共同被告時，該共同被告準用有關人證
      之規定。」，並於同年9月1日施行。再按具有共犯關係之
      共同被告，其本於被告之地位所為之自白，固得採為其他
      共犯之犯罪證據，惟此項自白之證據價值仍屬共同被告之
      自白，依刑事訴訟法第156條第2項規定，仍應調查其他必
      要之證據，以察其是否與事實相符，不得僅憑此項自白，
      作為其他共犯有罪判決之唯一證據。是以共同被告之陳述
      需先審酌有無經過證人具結程序是否具有證據能力後，繼
      而審酌其陳述是否與事實相符之證據證明力，更須調查有
      無補強證據證明。
    2.被告庚○○於94年2 月24日雖結稱：「從93年11月開始幫
      『俊明』（按，即被告戊○○）賣毒品，我幫他賣的是安
      非他命，對象真實姓名不曉得，有賣過安非他命給綽號『
      偉偉』及『阿球』」（見偵字第2312號卷第98頁）、「我
      總共幫俊明送過二次安非他命給『偉偉』及『阿球』，時
      間是在1 月18日及19日，偉偉是送到汐止媽祖廟附近，當
      天他是買一千元，阿球是送到汐止水源路上的網咖，當天
      他是買一千元。」（見偵字第2312號卷第100 頁）、「第
      一次幫戊○○賣安非他命給他人是在93年11月間，送到何
      處我想不起來，價金我都忘了。我確實有幫他賣過安非他
      命一至二次。」（見偵字第2312號卷第101 頁）等語；於
      94年3 月17日偵查中亦結證稱：「約在93年11月初開始幫
      他賣毒品，我幫他販賣安非他命，我曾經幫他運送安非他
      命到汐止市○○路麥當勞附近賣給綽號兄仔的男子二次，
      一次沒有收錢，另外一次兄仔要拿二千元給我，要我轉交
      給戊○○，但我叫她自己把錢交給戊○○。」（見偵字第
      2312號卷第162 頁）、「另外戊○○有把我的手機號碼給
      綽號偉偉、大象、阿球、駱駝、阿忠等人，這些人找不到
      戊○○，就會打電話給我，我曾幫戊○○販賣安非他命給
      這些人，我都是跟他們約在汐止麥當勞附近，把安非他命
      交給他們，他們買安非他命的錢都由他們直接交給戊○○
      ，我幫戊○○送過很多次安非他命給這些人，但我沒幫戊○○收過錢。」等語（見偵字第2312號卷第163 頁）；被
      告壬○○則於偵查中結稱：「我在94年2 月底時曾經開車
      載戊○○到汐止市○○路及水源路附近，戊○○坐在我車
      後座，戊○○將車窗搖下，就有人在該處路旁將錢交給戊○○，戊○○就把一小包不知名的物品交給對方，我並沒
      有問戊○○該一小包物品是何物，但我心裡面想應該是安
      非他命，我總共載戊○○出去四次，但只有到水源路及仁
      愛路附近這二次有看到別人向戊○○購買安非他命。」等
      語（見偵字第2312號卷第141 頁）；被告辛○○則於偵查
      中具結後證稱：「曾幫戊○○送過毒品安非他命及海洛因
      給其他人，所以戊○○免費提供安非他命給我施用，從93
      年9 月開始大約六次。」（見偵字第2312號卷第140 頁）
      、「第一次大約是在93年9 月間，地點是送到水源路附近
      給一位不知名的男子，我沒有幫戊○○收錢，第二次是送
      到汐止火車站附近給一位叫駱駝的男子並收取500 元轉交
      給戊○○，第三次是在94年2 月底送到汐止市○○路附近
      給一位不知名男子收取2,000 元，第四次是在94年2 月底
      送到五堵附近給一位不知名男子並收取1,000 元。」（見
      偵字第2312號卷第142 頁）。然被告庚○○於本院審理中
      ，乃改稱：監聽譯文的內容是因為對方要求伊代為向戊○○調東西，但並不知道調東西是什麼意思，偵查中的供述
      是因為羈押時同房的人教伊的，這樣就能夠交保等語（見
      本院卷一第30頁、本院卷二第188 頁）；被告壬○○則改
      稱：曾經載戊○○出去過4 次，應該只有看過一次別人拿
      錢給戊○○，當時是覺得戊○○好像有拿毒品給別人但並
      不確定等語（見本院卷二第39頁、第40頁、第41頁）；被
      告辛○○於本院準備程序中則稱：為戊○○送毒品時並不
      知道所要送的東西是第2級毒品安非他命，戊○○只說對
      方要他支援一下，因有事不能過去要伊送去，送去時只有
      向「駱駝」收過一次車錢，其他的人除我姑姑己○○外，
      均不認識等語（見本院卷一第204 頁）。觀諸被告庚○○
      、壬○○、辛○○等於偵查及本院審理中之陳述，已互有
      矛盾。況查：
      (1)被告庚○○於甫查獲，為內勤檢察官訊問時，原稱：是
        從93年7 月中旬開始，到94年1 月底，戊○○通常都拿
        10包安非他命給伊，再等戊○○電話通知後陸陸續續拿
        給別人等語（見偵字第2312號卷第81頁），惟嗣後則改
        稱是自93年11月間起才幫戊○○販賣安非他命等語；有
        關被告戊○○央其交付安非他命之方式，前是稱被告戊○○一次寄放10包安非他命，惟嗣後則稱：每次寄放都
        是2 、3 包等語（見偵字第2312號卷第133 頁）；又於
        94年2 月24日偵查中，僅陳稱：總共幫戊○○送過二次
        安非他命給「偉偉」及「阿球」，時間是在1 月18日及
        19日，偉偉是送到汐止媽祖廟附近，當天是買1,000 元
        ，阿球是送到汐止市○○路上的網咖，當天他是買
        1,000 元等語；然於同日偵訊中，卻又改稱地點和價金
        都忘記了，只是確實有幫過戊○○賣安非他命1 至2 次
        等語，而在94年3 月17日偵查中，則將交易對象擴大至
        「兄仔」、「大象」、「駱駝」、「阿忠」等人，地點
        則為汐止市○○路麥當勞。被告庚○○於偵查中，就交
        易對象、次數、以及地點等，前後所陳均有所異，實難
        據此有瑕疵之供述，遽認被告戊○○有販賣安非他命予
        上開人之犯行可言。
      (2)至被告壬○○雖於偵查中供稱：曾於94年2 月底兩度搭
        載被告戊○○到汐止市○○路及仁愛路附近，看到別人
        向戊○○購買安非他命等情，然被告壬○○並未向被告
        戊○○詢問所交付之物品為何物，此亦為被告壬○○於
        同日訊問時供稱甚明，稱：在心裡面想應該是安非他命
        等語。且被告戊○○於本院審理中，堅詞否認曾託被告
        壬○○搭載伊外出販賣安非他命，辯稱：是請被告壬○○搭載伊去拿送洗的衣物或者是去向朋友借錢等語（見
        本院卷一第146 頁），而被告壬○○對於被告戊○○販
        賣安非他命之對象是否即為檢察官起訴書內所載之己○○（「姊仔」）、「駱駝」、「紅毛」、「阿球」、「
        阿細」、「大象」、「阿忠」等人，以及被告戊○○販
        賣毒品安非他命予他人所收取之對價，也未能正確陳述
        。則被告壬○○所為被告戊○○有販賣安非他命犯行之
        證述，尚難遽採為被告戊○○販賣毒品安非他命重罪之
        論罪依據。
      (3)另縱被告辛○○坦承有為被告戊○○交付安非他命予他
        人，惟被告辛○○於本院準備程序中，亦否認知悉被告
        戊○○有販賣安非他命之情事（見本院卷一第205 頁）
        ；尤有甚者，被告辛○○於偵查中所供稱曾為被告戊○○送其姑姑己○○（即「姐仔」）兩次之毒品為海洛因
        （見偵字第2312號卷第142 頁），並非本案檢察官據以
        起訴之安非他命，且被告辛○○於本院審理中，經合法
        傳喚、拘提均未到場接受交互詰問以明實際，自難僅憑
        被告辛○○前揭容有瑕疵之證述，為被告戊○○不利之
        認定。
    3.上揭共同被告之供述均有瑕疵，已如前述，且查：
      (1)本件雖有監聽譯文為證據（譯文內容見偵字第2312號卷
        第31頁至第32頁、第42頁至第56頁、偵字第2870號卷第
        72頁至第88頁，經依檢察官起訴書所載販賣對象各監聽
        譯文，重新整理如本院卷一第174 頁至第199 頁，其中
        被告戊○○與己○○（「姐仔」）之監聽譯文見本院卷
        一第174頁至第178頁、被告戊○○與庚○○間之監聽譯
        文見本院卷一第179頁至第180頁、被告戊○○與「駱駝
        」間之監聽譯文見本院卷一第181頁至第182頁、被告庚○○與「駱駝」之監聽譯文見本院卷一第191頁至第193
        頁、被告戊○○與「紅毛」間之監聽譯文見本院卷一第
        183 頁、被告戊○○與「阿細」間之監聽譯文見本院卷
        一第185 頁、被告戊○○與「大象」間之監聽譯文見本
        院卷一第186 頁至第190 頁、被告庚○○與「阿忠」間
        之監聽譯文見本院卷一第194 頁、被告庚○○與「阿球
        」間之監聽譯文見本院卷一第198 頁至第199 頁、被告
        戊○○與被告庚○○間之監聽譯文見本院卷一第179 頁
        至第180 頁、第195 頁至第197 頁等人），被告戊○○
        雖不否認有陳述如監聽譯文所載話語，且上開交談對象
        均確有其人等情，惟辯稱：僅是在電話中聊天，且沒有
        去做這些事情等語（見本院卷一第146 頁）。
      (2)惟再細觀分析通話譯文內容即可得知，如被告戊○○與
        己○○（即「姐仔」）、駱駝間雖有談及交易之物品、
        價格，然兩者見面後是否有買賣毒品，並無其他積極證
        據可資佐證，至被告戊○○與己○○間雖然有談論「東
        西」好不好等問題（見本院卷一第173頁），但並未談
        及買賣毒品，且亦未談到相關指涉毒品之暗語（如「軟
        的」、「硬的」、「女人」等）。而被告戊○○與「紅
        毛」對話之結尾為「我先跟朋友聊一下」，並未記載任
        何有關該二人已相約買賣毒品之事實；至被告戊○○與
        「大胖」對話，其中兩通之結尾為「看還有誰要我再跟
        你說」或「你看怎樣打個電話給我」，另兩通電話則均
        未提及毒品交易之事項，則被告戊○○是否有進一步與
        之交易，尚有疑問。再被告戊○○與「阿細」之對話，
        也並未敘及有關毒品買賣之事項。又被告庚○○與「大
        象」、「駱駝」、「阿忠」間之談話，也多有不能確定
        二人是否已談妥毒品交易之數量及價格之內容，也不能
        證明被告戊○○和庚○○於商量過後，嗣後已著手實施
        交付毒品之行為。則上開監聽譯文至多僅得證明被告戊○○有多次在口頭上與他人談論買賣第2級毒品安非他
        命之事宜，來佐證被告戊○○有買賣第2級毒品之犯意
        （此部分業已認定於上開論罪科刑之部分），如須進一
        步證明被告戊○○有販賣第2級毒品予檢察官所指之「
        姊仔」、「駱駝」、「紅毛」、「阿球」、「阿細」、
        「大象」、「阿忠」等人，仍待蒐集其他積極證據始稱
        完備。
      (3)前揭監聽譯文內容除均隱諱不明，而有多樣可能性外，
        本件偵辦警員雖就監聽譯文中被告戊○○或庚○○交談
        對象，列出使用者之電話及地址（見偵字第2870號卷第
        115頁），公訴檢察官亦聲請傳喚其中己○○、乙○○
        、丁○○、甲○○、丙○等人至庭作證，惟經本院傳喚
        均未到庭出面指認，並結證及接受交互詰問，以查證被
        告戊○○及共同被告庚○○、壬○○及辛○○所陳是否
        屬實，單憑前揭監聽譯文，並無從勾稽被告戊○○及共
        同被告庚○○、壬○○及辛○○供述之信憑性。況司法
        警察機關聲請核發通訊監察書之目的，本在藉此發現真
        實，如從其通話內容可作為擬定進一步偵查作為之規劃
        時，仍應繼續偵查，就本件而言，司法警察機關如於監
        聽時發現被告於電話中所談交易確有可疑，本應依其電
        話中所陳述之交易地點前往查處伺機捕獲被告並搜扣相
        關犯罪事證。惟全卷並無發現被告戊○○、庚○○、壬○○或辛○○經警於販賣安非他命現場逮捕之資料，僅
        欲憑被告戊○○、庚○○之電話通話內容認定其販賣安
        非他命之犯行，而未依通話內容詳為追查，亦非司法機
        關核發通訊監察書之本意。即此，殊難僅憑語意誨暗不
        明之電話監聽紀錄及譯文遽論被告戊○○有非法販賣安
        非他命與己○○（「姊仔」）、「駱駝」、「紅毛」、
        「阿球」、「阿細」、「大象」、「阿忠」等人之罪刑
        。，故前揭通聯紀錄，尚不能用以證明被告戊○○有販
        賣第2 級毒品安非他命之犯行。亦不足以擔保共同被告
        庚○○、壬○○及辛○○於偵查中所為不利於被告戊○○之陳述，確與事實相符。
    4.至被告戊○○、庚○○及壬○○雖於附表所示時間為警查
      獲扣案之如附表所示之物，然檢察官既除上開有瑕疵之共
      同被告不利於己之供述以及監聽譯文外，並未再舉出其他
      積極證據以證明被告戊○○等人與己○○（「姊仔」）、
      「駱駝」、「紅毛」、「阿球」、「阿細」、「大象」、
      「阿忠」等人之任何一人曾進一步著手實施第2 級毒品買
      賣交易之行為甚或已完成毒品買賣交易之犯行。則縱使被
      告戊○○、庚○○及壬○○等人於本院之供述係屬虛偽，
      仍不能僅以此資遽為不利被告戊○○不利之認定。故不能
      證明被告戊○○另有連續販賣安非他命予己○○（「姊仔
      」）、「駱駝」、「紅毛」、「阿球」、「阿細」、「大
      象」、「阿忠」等人之事實。綜上，本件經調查後所得之
      證據，並無從使本院確信被告戊○○有販賣安非他命予「
      阿峰」、「阿東」、己○○（「姊仔」）、「駱駝」、「
      紅毛」、「阿球」、「阿細」、「大象」、「阿忠」等人
      之事實，此部分尚屬不能證明。惟此部分如成立犯罪，因
      起訴檢察官認為此部分與前開論罪科刑之販賣第2 級毒品
      部分間，有連續犯之裁判上一罪關係，爰不另為無罪之諭
      知。
乙、被告庚○○、壬○○部分
一公訴意旨略以：戊○○明知安非他命係毒品危害防制條例第2
  條第2 項第2 款所規定之第2 級毒品，不得販賣，竟意圖營利
  ，基於販賣第2 級毒品之概括犯意，並與辛○○、庚○○、壬○○共同基於販賣第2 級毒品之犯意聯絡，先由戊○○向年籍
  姓名均不詳，綽號「大胖」、「魚仔」、「小呂」之成年男子
  販入第2 級毒品安非他命後，除一部分留供自己施用，一部分
  轉讓予辛○○、庚○○、壬○○（辛○○、庚○○、壬○○施
  用第2 級毒品安非他命犯行另行聲請觀察勒戒）施用外，其餘
  則販賣予綽號「阿峰」、「阿東」、「姊仔」、「駱駝」、紅
  毛」、「阿球」、「阿細」、「大象」、「阿忠」等人，其販
  賣之方式係由戊○○與欲購買安非他命之人用電話聯繫後，戊○○再將安非他命交由庚○○、辛○○運送至汐止等處約定之
  地點，將安非他命販售予不特定人，或由壬○○開車載送戊○○至約定之地點將安非他命賣予他人，庚○○自93年11月初起
  即以此方式多次與戊○○共同販賣安非他命，戊○○則提供免
  費之安非他命予庚○○施用或提供新臺幣（下同）1000元不等
  之現金供庚○○吃飯花用；辛○○則自93年9 月間某日起，以
  此方式多次與戊○○共同販賣安非他命，戊○○則提供免費之
  安非他命予辛○○施用，或請辛○○吃飯；壬○○則自94年2
  月起，多次開車載送戊○○至臺北縣汐止市○○路與仁愛路附
  近販售安非他命予他人，戊○○則於94年2 月底或3 月初間，
  免費提供安非他命予壬○○施用一次做為酬勞，因認被告庚○○與被告壬○○均與被告戊○○共同涉犯毒品危害防制條例第
  4 條第2 項之罪等語。
二訊據被告庚○○、壬○○均堅詞否認有何共同販賣安非他命之
  犯行，被告庚○○辯稱：並沒有和被告戊○○就毒品販賣有何
  犯意聯絡或行為分擔，至於監聽紀錄上的人雖然都是確有其人
  ，但都是在陣頭時認識的朋友等語，被告庚○○之辯護人為被
  告庚○○辯護稱：本件起訴書並未就被告庚○○與被告戊○○
  就販賣毒品間有何犯意聯絡或行為分擔有所敘明等語。被告壬○○辯稱：載被告戊○○出去時，被告戊○○是告訴伊說要去
  借錢等語，被告壬○○之選任辯護人則為被告壬○○辯護稱：
  本件除被告壬○○之自白外，並無買受人之資料及監聽譯文可
  資佐證，且被告戊○○更自始否認乘坐被告壬○○車輛時有販
  售安非他命之情，監聽譯文並無被告戊○○和壬○○之通話，
  更無被告戊○○找他人或被告壬○○載其外出送毒品予第三人
  之對話，至於被告戊○○免費請被告壬○○施用之安非他命及
  所給予之油錢，僅是被告壬○○多次搭載被告戊○○外出之對
  價，且在被告壬○○車內所扣得之電子磅秤、分裝袋等，被告
  戊○○坦承為其所有，本件並無積極證據可資證明被告壬○○
  有與被告戊○○共同販賣安非他命之犯行等語。
三惟被告戊○○就販賣第2級毒品安非他命予綽號「阿峰」、「
  阿東」、己○○（「姊仔」）、「駱駝」、「紅毛」、「阿球
  」、「阿細」、「大象」、「阿忠」等人之犯行，尚不能證明
  構成犯罪，已如前述，是無從以被告庚○○及壬○○於偵查中
  不利於己之供述，作為認定被告庚○○、壬○○犯罪之證據。
  且就被告壬○○部分，被告戊○○於偵查及本院審理中，均否
  認有要求被告壬○○搭載伊外出販賣毒品之情事，尚供稱：是
  請被告壬○○搭載伊去拿送洗的衣物或者是去向朋友借錢等語
  （見本院卷一第146 頁），參諸卷附前開監聽譯文，監聽對象
  以及通話對象，被告壬○○均不與內，細核監聽譯文內容，亦
  無片言隻語提及被告壬○○之姓名，至於被告壬○○車上所扣
  得之電子磅秤及分裝袋等物，被告壬○○辯稱：是被告戊○○
  所有，核與被告戊○○供述之情相符，足堪信被告壬○○之辯
  解為真實。是被告壬○○部分，更乏其他積極證據足資補強。
  此外，復查無其他積極證據足以證明被告庚○○、壬○○有何
  共同犯毒品危害防制條例第4 條第2 項販賣安非他命罪嫌，自
  應諭知被告庚○○、壬○○無罪之判決。
據上論斷，應依刑事訴訟法第299條第1項前段、第301條第1項前
段，毒品危害防制條例第4條第2項、第8條第2項、第10條第2項
、第11條第1項、第18條第1項前段、第19條第1項，刑法第11條
、第56條、第47條、第51條第5款、第38條第1項第2款，判決如
主文。
本案經檢察官呂永魁到庭執行職務
中　　華　　民　　國　　94　　年　　11　　月　　11　　日
                  刑事第四庭審判長法  官    林秀鳳
                                  法  官    高雅敏
                                  法  官    許碧惠
以上正本證明與原本無異。
如不服本判決，應於判決送達後10日內，向本院提出上訴狀。
                                  書記官    徐仁豐
中　　華　　民　　國　　94　　年　　11　　月　　11　　日
附表
┌────┬───────────┬───────────┬───────┬────────┬──────┐
│查獲時間│查獲地點              │扣案物                │應沒收銷燬之物│應沒收之物      │不另為沒收諭│
│        │                      │                      │              │                │知之物      │
├────┼───────────┼───────────┼───────┼────────┼──────┤
│93.10.20│台北縣汐止市○○○路2 │在戊○○身上查獲海洛因│1.海洛因（淨重│1.玻璃球吸食器  │注射針筒1 支│
│        │2段186號26樓被告戊○○│1 小包（淨重0.09公克，│  0.09公克）。│  3個。         │。          │
│        │住處                  │空包裝重0.26公克）、玻│2.安非他命17包│2.吸食器1組。   │            │
│        │                      │璃球吸食器1 個；衣櫥內│  （驗餘淨重  │3.電子磅秤1台。 │            │
│        │                      │查獲安非他命14包（毛重│  67.12 公克）│4.分裝袋200個。 │            │
│        │                      │15.4公克、淨重14公克）│  。          │5.包裝海洛因用之│            │
│        │                      │、電子磅秤1 台、分裝袋│3.安非他命殘渣│  塑膠袋1 個（重│            │
│        │                      │120 個，另在衣櫥內衣服│  袋10個。    │  0.026公克）。 │            │
│        │                      │之口袋內查獲安非他命3 │              │6.包裝安非他命用│            │
│        │                      │包（毛重54.9公克、淨重│              │  之塑膠袋17個。│            │
│        │                      │54公克），臥室床鋪下方│              │                │            │
│        │                      │查獲分裝袋80個、殘渣袋│              │                │            │
│        │                      │10個，房間沙發下方查獲│              │                │            │
│        │                      │注射針筒1 支、玻璃球吸│              │                │            │
│        │                      │食器1 個，房間桌下方查│              │                │            │
│        │                      │獲吸食器1 組、玻璃球吸│              │                │            │
│        │                      │食器1 個。            │              │                │            │
├────┼───────────┼───────────┼───────┼────────┼──────┤
│94.02.15│台北縣汐止市○○路83巷│安非他命13包（警驗毛重│安非他命13包（│1.吸食器2 組。  │木質印章1 個│
│下午2 時│3 號「少爺旅店」228 號│8.5 公克），吸食器2 組│驗餘淨重8.457 │2.玻璃吸食球1 個│。          │
│許      │房內                  │、玻璃球吸食器1 個、藥│公克）        │  。            │            │
│        │                      │鏟1 支、木質印章1 個。│              │3.藥鏟1 支。    │            │
│        │                      │                      │              │4.包裝安非他命用│            │
│        │                      │                      │              │  之塑膠袋13個。│            │
│        │                      │                      │              │                │            │
│        ├───────────┼───────────┼───────┼────────┼──────┤
│        │台北縣汐止市○○路202 │ 安非他命殘渣         │              │                │安非他命殘渣│
│        │巷10號3樓庚○○住處   │ 袋1 個、電子         │              │                │袋1 個、電子│
│        │                      │ 磅秤1 台、分         │              │                │磅秤1 台、分│
│        │                      │ 裝管3支。            │              │                │裝管3 支。  │
│        │                      │                      │              │                │            │
├────┼───────────┼───────────┼───────┼────────┼──────┤
│94.03.05│基隆市七堵區○○○路  │安非他命10小包（警驗毛│1.安非他命10  │1.玻璃球1個。。 │戊○○所有之│
│        │101之3號4樓戊○○住處 │重41.9公克、淨重32.3公│  小包（驗餘淨│2.分裝管3支。   │行動電話5 具│
│        │                      │克）、安非他命殘渣袋8 │  重41.8956 公│3.吸食器1個。   │、帳冊1 張、│
│        │                      │個、玻璃球1 個、分裝管│  克）。      │4.電子磅秤1 台。│存摺2 本、提│
│        │                      │3 支、吸食器1 個、電子│2.安非他命殘渣│5.分裝袋60個。  │款卡、現金卡│
│        │                      │磅秤1 台、分裝袋60個、│  袋8個。     │6.包裝安非他命用│及信用卡各1 │
│        │                      │戊○○所有之行動電話5 │              │  之塑膠袋10個。│張、現金    │
│        │                      │具、帳冊1 張、存摺2 本│              │                │15,700 元 ，│
│        │                      │、提款卡、現金卡及信用│              │                │辛○○之行動│
│        │                      │卡各1 張、現金15,700元│              │                │電話1 具。  │
│        │                      │、辛○○之行動電話1 具│              │                │            │
│        │                      │。                    │              │                │            │
│        ├───────────┼───────────┼───────┼────────┼──────┤
│        │壬○○所駕駛車牌號碼  │電子磅秤1台、分裝袋225│              │1.電子磅秤1 台  │            │
│        │7891-GX號自用小客車內 │個。                  │              │  。            │            │
│        │                      │                      │              │2.分裝袋225 個  │            │
│        │                      │                      │              │  。            │            │
├────┴───────────┴───────────┼───────┼────────┼──────┤
│小計                                                    │1.安非他命40包│1.電子磅秤3台。 │            │
│                                                        │  （驗餘淨重  │2.分裝袋485個。 │            │
│                                                        │  117.4726公克│3.包裝安非他命用│            │
│                                                        │  ）。        │  之塑膠袋40個。│            │
│                                                        │2.海洛因1 包（│4.藥鏟1支。     │            │
│                                                        │  驗餘淨重0.09│5.分裝管3支。   │            │
│                                                        │  公克）。    │（以上為被告黃福│            │
│                                                        │3.安非他命殘渣│來所有，供犯毒品│            │
│                                                        │  袋18個。    │危害防制條例第4 │            │
│                                                        │              │條第2 項所用之物│            │
│                                                        │              │）              │            │
│                                                        │              │6.吸食器3組。   │            │
│                                                        │              │7.玻璃球吸食器5 │            │
│                                                        │              │  個。          │            │
│                                                        │              │8.吸食器1個。   │            │
│                                                        │              │（以上為被告黃福│            │
│                                                        │              │來所有，供犯毒品│            │
│                                                        │              │危害防制條例第10│            │
│                                                        │              │條第2 項犯罪所用│            │
│                                                        │              │之物）          │            │
│                                                        │              │9.包裝海洛因所用│            │
│                                                        │              │  之塑膠袋1個。 │            │
│                                                        │              │  （重0.026 公克│            │
│                                                        │              │  ）            │            │
│                                                        │              │（以上為被告黃福│            │
│                                                        │              │  來所有，供犯毒│            │
│                                                        │              │  品危害防制條例│            │
│                                                        │              │  第11條第1 項犯│            │
│                                                        │              │  罪所用之物）  │            │
│                                                        │              │                │            │
└────────────────────────────┴───────┴────────┴──────┘
附錄
毒品危害防制條例第4條第2項
製造、運輸、販賣第二級毒品者，處無期徒刑或7 年以上有期徒
刑，得併科新臺幣7 百萬元以下罰金。
毒品危害防制條例第8條第2項
轉讓第二級毒品者，處6 月以上5 年以下有期徒刑，得併科新臺
幣70萬元以下罰金。
毒品危害防制條例第10條
施用第二級毒品者，處 3 年以下有期徒刑。
毒品危害防制條例第11條第1項
持有第一級毒品者，處3 年以下有期徒刑、拘役或新臺幣5 萬元
以下罰金。
